Inventaris van het archief van de familie Van Slingelandt-De Vrij Temminck
Nationaal Archief, Den Haag
- Hendrik Fagel, XI
  - Stukken betreffende gezantschapsaangelegenheden, 1694 - (ca. 1780); 608; 5 omslagen
    - Pleinpourvois voor Nederlandse gezanten in het buitenland, 1694-1701, a
    - Credentiebrieven voor de Nederlandse extra-ordinaris ambassadeur in Rusland De Dieu, 1744, b
    - Credentiebrieven voor vreemde gezanten bij de Republiek, 1773-1777, c
    - Extract-resolutie van de Staten-Generaal betreffende de presenten, door de Nederlandse gezant De Swart aan het Hof van Rusland te geven, 1750, d
    - Minuut-credentiebrief van de hand van Fagel voor Nederlandse gezanten in Rusland, ca. 1780, e
- Pieter van Bleiswijk, X
  Pensionaris van Delft, 1752-1772; Raadpensionaris van Holland, 1772-1787
  - Stukken betreffende het geschil tussen de Staten van Zeeland en de Generaliteit over het eigendomsrecht van de Hoofdplaat, de IJzendijksche schorren en ander aangeslibd land, 1765-1777; 609; 1 omslag
  - Stukken betreffende het geschil tussen de Staten van Holland en Zeeland over het recht van Holland op de collaterale successie van boedels van Zeeuwse raden en ministers in de gemene hoven van justitie, 1769-1774; 610; 1 omslag
  - Brieven van de raadpensionaris van Zeeland, J.M. Chalmers aan de Hollandse raadpensionaris P. van Bleiswijk, aantekeningen en minuten van de laatste betreffende de onderhandeling over een geldlening aan Zeeland, aflossinge van oude leeningen en andere stukken de financiën van Zeeland betreffende, 1773-1786; 611; 1 omslag
    Op één van de stukken de aantekening: "aan de Pens. v. Berkel". Zie ook hiervóór bij Egbert de Vrij Temminck, in.nr. 519
  - Extract-resoluties van de Staten van Zeeland betreffende het tegengaan van misbruiken met de zeebrieven, 1779; 612; 2 stukken
  - Kopie-missive van P. van Bleiswijk aan de Zeeuwse raadpensionaris J.M. Chalmers betreffende de vervulling van de gezantschapspost aan het Hof van Engeland, 1783; 613; 1 stuk
  - Extract van een brief uit Essequebo betreffende de overval van een plantage door slaven, 1772; 614; 1 stuk
  - Kopie van een rekest van inwoners van Demerary en Essequibo aan de prins van Oranje, met verzoek om vrij vaart op West-Indië, en andere stukken dit rekest betreffende, 1773; 615; 3 stukken
  - Stukken betreffende het opeisen van militairen en slaven, uit Demerary en Essequibo gevlucht naar de naburige bezittingen van de koning van Spanje, 1777; 616; 2 stukken
  - Stukken betreffende het geschil tussen de Staten van Holland en Zeeland over het ontrekken van de producten van gehypothekeerde plantages in Essequibo, Demerary en Suriname aan de last der hypotheek, 1777-1778; 617; 1 omslag
- Wigbolt Slicher de Jonge, XI
  Hoofdschout van Amsterdam, 1719-1726; Hoogheemraad van de Zeedijk beoosten Muiden, 1719-1730
  - Stukken betreffende de Muider Zeedijk, 1600-1719; 618; 1 omslag
    Hierbij een originele brief van P. Kiggelaar aan Wigbolt Slicher de jonge, terwijl de aantekeningen, op deze stukken voorkomend, vermoedelijk van de hand van Slicher zijn. Deze stukken zijn door A. van Slingelandt geinventariseerd "De Muyder Zeedijk no. 6"
  - Stukken betreffende de geschillen in de regering van Weesp over de ambtenvergeving, 1716-1718; 619; 1 omslag
    Door A. van Slingelandt geinventariseerd als "Dicrepances onder de Regeering te Weesp in het jaar 1716, no. 7"
  - Stukken betreffende het geschil tussen de stad Weesp en Weesperkarspel over de jurisdictie van Weesp over Weesperkarspel, gedrukt, 1729; 620; 2 stukken
    Door A. van Slingelandt geinventariseerd als "Twee memoriën over differenten tussen de stad Weesp en Weesperkarspel, no. 8"
  - Resolutie van de burgemeesters en schepenen van Amsterdam betreffende de vrijheden en rechten van de Spaanse en Portugese Joodse Gemeente, 1683; 621; 1 stuk
  - "Staat van de penningen op lijfrenten en interessen, geligt bij de Heren Gecommitteerde Raden in het Zuiderquartier van Holland, achtervolgens de authorisatie van haar Ed. Gr. Mo. de Heren Staten van Holland en West-Friesland serdet den jare 1701", 1701-1713; 622; 1 stuk
    Hierbij een staatje van "vicualie voor 100 man voor een maand", z.j. 1 stuk
  - Twee requesten van de gravin Van Vehlen aan de regering van Amsterdam betreffende haar echtgenoot Johan Bernard baron de Scheiffart Merode, die op verzoek van de keurvorst van de Palts door de regering van Amsterdam is gevangen genomen, 1712; 623; 2 stukken
  - Instructies voor de schout en de onderschouten, de substituten en extra-ordinaris substituten van de schout te Amsterdam, o.a. een instructie uit het jaar 1635, kopieën, z.d.; 624; 3 stukken
  - Twee Latijnse verzen op Willem III en de gebroeders De Witt, [1672]; 625; 1 stuk
    De nos. 621-625 zijn vroeger door Van Slingelandt geinventariseerd geweest en vormden een dossier "Varia no. 10"
- Joannes Slicher, XII
  Ontvanger-generaal der geestelijke goederen van Holland te Delft, 1721-1738
  - Rollen van de verpachting van landen, huizen en hoeven, afkomstig van de voormalige abdij van Bern, door commissarissen van het college van Gecommitteerde Raden van Holland voor de tijd van 5 jaar. Kopieën, 626-628; 3 delen
    - ingaande 1704, 626
    - ingaande 1709, 627
    - ingaande 1729, 628
  - Rol van de herverpachtingen in Hedikhuizen, Herpt, Oudheusden, Genderen en Doveren door commissarissen van het college van Gecommitteerde Raden van Holland voor de tijd van 2 jaar, ingaande 1707. Kopie, 629; 1 deel
  - Rol van de verpachting van landen, behorende aan het kerkelijk comptoir-generaal van Holland, gelegen onder de dorpen Hedikhuizen, Herpt, Oudheusden, Baardwijk, Capelle, Besooien, Eeten, Drongelen, Genderen, Doeveren, Heesbeen en Aalburg, door commissarissen van het college van Gecommitteerde Raden van Holland voor de tijd van 3 jaar, ingaande 1707. Kopie, 630; 1 deel
  - Rollen van de verpachting van landen, behorende aan het kerkelijk comptoir-generaal van Holland, gelegen in de kwartieren van Zuid-Holland, Arkel, Altena, Heusden en in de Langstraat, door commissarissen van het college van Gecommitteerde Raden van Holland voor de tijd van 5 jaar. Kopieën, 631-635; 5 delen
    - ingaande 1710, 631
    - ingaande 1715, 632
    - ingaande 1720, 633
    - ingaande 1725, 634
    - ingaande 1730, 635
  - Rollen van de verkoping van landen, behorende aan het kerkelijk comptoir-generaal van Holland, gelegen in de landen van Arkel, Altena en in de vier Dortse waarden, door commissarissen van het college van Gecommitteerde Raden van Holland, gedaan in september 1724. Kopieën, 636-637; 2 delen
    - 1724, 636
    - Kopie 1724, 637
  - Rollen van de verkoping van landen, behorende aan het kerkelijk comptoir-generaal van Holland, door commissarissen van het college van Gecommitteerde Raden van Holland. Kopieën, 638-639; 3 delen
    - gedaan in oktober 1731, 638
    - Kopie oktober 1731, 639
    - gedaan in augustus 1732, 640
- Appendix, XIII
  - Moderne afschriften van diplomatieke correspondentie, behorend tot de verzameling van Simon van Slingelandt, 641-657; 17 omslagen
    - Brieven van de hertog van Marlborough aan Simon van Slingelandt, secretaris van de Raad van State, 1702-1707 1710-1711, 641
      Zie inv.nr. 113
    - Minuten van brieven van Simon van Slingelandt aan de hertog van Marlborough en aan de heer van Geldermalsen, 1706-1707, 642
      Zie inv.nr. 114
    - Brieven van de generaal Wassenaar van Duvenvoorde, ambassadeur te Londen, aan Simon van Slingelandt, 1715-1716, 643
      Zie inv.nr. 120
    - Brieven van de graaf van Athlone (Van Reede Ginckel), commandant van de Staatse troepen, aan Simon van Slingelandt, 1702, 644
      Zie inv.nr. 127
    - Stukken betreffende de veldtocht in het jaar 1705, met kaartje, 1705, 645
      Hierbij brieven van de generaal-majoor Baer van Slangenburgh. Zie inv.nr. 128
    - Minuten van brieven van Simon van Slingelandt aan de ministers, 1728-1736, 646
      Zie inv.nrs. 135 en 136
    - Brieven van de minister R. van Reede Ginckel te Berlijn, 1730-1732, 647
      Zie inv.nr. 140
    - Brieven van de ambassadeur Van Hoey te Parijs, 1727-1731, 648
      Zie inv.nr. 143
    - Brieven van de ambassadeur Van Hoey te Parijs, 1732-1736, 649
      Zie inv.nr. 144
    - Congres van Soissons. Brieven van de ministers plenipotentiarissen Hop, Hurgronje en Van Goslinga, 1729-1731, 650
      Zie inv.nr. 152
    - Brieven van de ambassadeur Van der Meer, 1727-1728, 651
      Zie inv.nr. 153
    - Brieven van de ambassadeur Van der Meer, 1731-1734, 652
      Zie inv.nr. 155
    - Brieven van lord Chesterfield, Engels gezant bij de Staten, aan Simon van Slingelandt, 1729-1730 1732-1733, 653
      Zie inv.nr. 158
    - Stukken betreffende het in 1731 gesloten verdrag van Wenen tussen de Keizer en Engeland, 1730-1731, 654
      Zie inv.nr. 163
    - Nota's en projecten betreffende de bemiddeling door Engeland en de Staten-Generaal in de oorlog tussen de Duitse Keizer, Frankrijk, Spanje en Sardinië, 1734-1735, 655
      Hierbij een stuik betreffende de neutraliteit van de Zuidelijke Nederlanden in de Poolse successie-oorlog, 1733. Zie inv.nr. 166
    - Kopieën van secrete brieven, gericht aan de Staten-Generaal en aan de raadpensionaris. Kopieën van memories en brieven aan vreemde gezanten, 1733-1734, 656
      Zie inv.nr. 169l
    - Kopieën van secrete resoluties van en secrete brieven aan de Staten-Generaal en van nota's van vreemde gezanten, 1734-1736, 657
      Zie inv.nr. 169m